最高法院民事裁定                                八十八年度台上字第七六九號
    上  訴  人  乙○○
    被 上訴 人  甲○○
    訴訟代理人  邢俊文律師
右當事人間請求履行同居事件，上訴人對於中華民國八十七年六月一日台灣高等法院
第二審判決（八十六年度家上字第二二九號），提起上訴，本院裁定如左：
    主  文
上訴駁回。
第三審訴訟費用由上訴人負擔。
    理  由
按對於第二審判決上訴，非以其違背法令為理由，不得為之。民事訴訟法第四百六十
七條定有明文。依同法第四百六十八條規定，判決不適用法規或適用不當者，為違背
法令。而判決有同法第四百六十九條所列各款情形之一者，為當然違背法令。是當事
人提起上訴，如依民事訴訟法第四百六十八條規定，以第二審判決有不適用法規或適
用法規不當為理由時，其上訴狀或理由書應有具體之指摘，並揭示該法規之條項或其
內容。若係成文法以外之法則，應揭示該法則之旨趣。倘為司法院解釋、或本院之判
例，則應揭示該判解之字號或其內容。如依民事訴訟法第四百六十九條所列各款情形
為理由時，其上訴狀或理由書，應揭示合於該條款之事實。上訴狀或理由書如未依此
項方法表明，或其所表明者，顯與上開法條規定之情形不相合時，即難認為已對第二
審判決之違背法令有具體之指摘，其上訴自難認為合法。本件上訴人對第二審判決提
起上訴，雖以該判決違背法令為由。惟核其上訴理由狀所載內容，係就原審取捨證據
、認定事實之職權行使，指摘其為不當，而未具體表明合於不適用法規、適用法規不
當、或民事訴訟法第四百六十九條所列各款之情形，難認對該判決之如何違背法令已
有具體之指摘。依首揭說明，應認其上訴為不合法。至於上訴人於上訴第三審後，始
提出上證二、三、四、七、八、九、十、十二號等證物，即郵局存摺影本兩份、兩造
與劉梅蘭合影照片乙幀、兩造於桃園搬新居請客之照片數幀、出差表影本乙份、八十
二年兩造合影照片數幀、八十五年兩造合影照片數幀、寄款信封數份影本及上訴人女
兒之卡片影本數份等證物，以證明被上訴人於八十一年三月以後，仍再三與上訴人出
雙入對，全家合影，被上訴人確未受任何不堪同居之虐待云云，核係新證據及新主張
，依民事訴訟法第四百七十六條第一項之規定，非本院所得審酌，併予明。
據上論結，本件上訴為不合法。依民事訴訟法第四百八十一條、第四百四十四條第一
項、第九十五條、第七十八條，裁定如主文。
中      華      民      國    八十八    年      四      月     十五     日
                              最高法院民事第六庭
                                  審判長法官  蕭  亨  國
                                        法官  吳  正  一
                                        法官  楊  隆  順
                                        法官  黃  義  豐
                                        法官  謝  正  勝
      右正本證明與原本無異
                                              書  記  官
中      華      民      國    八十八    年      四      月    二十七    日
